臺灣新北地方法院刑事判決
110年度智簡上字第17號
上  訴  人  
即  被  告  蔡政民


上列上訴人即被告因違反著作權法案件，不服本院簡易庭中華民
國 110年7月30日110年度智簡字第43號所為第一審判決（聲請簡
易判決處刑書案號：110年度偵字第10983號）提起上訴，本院管
轄之第二審合議庭判決如下：
    主  文
上訴駁回。
    事實及理由
壹、有關證據能力之說明：
    按被告以外之人於審判外之言詞或書面陳述，除法律有規定
    者外，不得作為證據；又被告以外之人於審判外之陳述，雖
    不符合刑事訴訟法第159 條之1 至第159 條之4 之規定，但
    經當事人於審判程序同意作為證據，法院審酌該言詞陳述或
    書面陳述作成時之情況，認為適當者，亦得為證據。當事人
    、代理人或辯護人於法院調查證據時，知有刑事訴訟法第15
    9 條第1 項不得為證據之情形，而未於言詞辯論終結前聲明
    異議者，視為有前項之同意，刑事訴訟法第159 條第1 項及
    第159 條之5 分別定有明文。本件檢察官所提被告以外之人
    於審判外之言詞及書面陳述，雖屬傳聞證據，惟被告即上訴
    人蔡政民（下稱被告）於本院準備及審判期日均表示同意作
    為證據方法而不予爭執，本院審酌上開證據資料製作時之情
    況，尚無違法不當及證明力明顯過低之瑕疵，亦認為以之作
    為證據應屬適當，揆諸前開規定，爰依刑事訴訟法第159條
    之5 規定，認本件傳聞證據資料均有證據能力。
貳、實體部分：
一、本件經本院管轄第二審之合議庭審理結果，除補充被告於本
    院審理中自白坦承犯行外（見本院簡上卷第53、99頁），認
　　原審判決認事用法及量刑均無不當，應予維持，並引用附件
    第一審刑事簡易判決書（含聲請簡易判決處刑書）關於事實
    、證據、理由及所犯法條之記載（下稱本案）。
二、原審以被告本案犯行明確，並引用刑事訴訟法第449條第1 
    項前段、第3項、第454 條第2項，著作權法第91條第1項、
    第92條，刑法第11條前段、第55條、第47條第1項、第41條
    第1項前段，另參酌被告前受有期徒刑執行完畢，其於5年內
    故意再犯本件有期徒刑以上之罪，為累犯，並加重法定最低
    本刑，再審酌被告應知邇來政府大力宣導著作權觀念，而傳
    播媒體亦多有轉載、論述，又網路世界之特性屬無遠弗屆，
    被告使用任何圖檔著作均應注意並遵守著作權規範，其所重
    製下載及公開傳輸之圖片縱未載明享有著作權，理應知悉該
    圖片仍有他人享有著作權，被告未取得著作權人之授權或同
    意，擅自將本案照片重製、上傳，損及他人智慧財產權，所
    為實應非難，兼衡其素行、犯罪之動機、目的、手段、高中
    畢業之智識程度、家庭經濟狀況小康、犯後態度，及告訴人
    黃正峰所受之損害等一切情狀，量處拘役50日，並諭知易科
    罰金之折算標準，認事用法核無違誤，量刑亦稱妥適。
三、被告上訴意旨雖以：本案原審量刑過重，請求與告訴人和解
    ，另智慧財產及商業法院於民國111年2月25日以民事判決（
    案號：110年度民著訴字第152號，下稱民事判決）被告應給
    付原告（即告訴人）新臺幣1萬8千元及法定利息，本案請
　　再從輕量刑云云。惟查：
　㈠按犯罪之處罰，現行刑事處罰多採相對罪刑法定主義，賦與
    法官對各個具體犯罪案件有其刑罰裁量權。量刑過輕，確對
    犯罪人易生僥倖之心，不足收儆戒及改過之效，則刑罰不足
    以戒其意，且使被害人或社會產生不平之感；量刑過重，則
    易致犯罪人怨懟、自暴自棄，難收悅服遷善之功，即殺戮亦
    不足以服其心。因此，現今法治國乃有罪刑相當原則，即衡
    量犯罪行為之罪質、不法內涵來訂定法定刑之高低，法官再
    以具體事實情況不同，確定應科處之刑度輕重。
　㈡被告前於105 年間因違反商標法案件，經臺灣臺北地方法院
    以105 年度智易字第34號判處有期徒刑2 月確定，於105 年
    12月13日易科罰金執行完畢，有臺灣高等法院被告前案紀錄
    表在卷可查，詎其不知警惕，復再犯本案違反著權法犯行；
    參以告訴人於本院審理中，經本院電詢表示本案民事判決尚
    未確定，又告訴人與被告於民事調解庭時已經無法達成調解
    ，且被亦無道歉誠意等情（見本院簡上卷第69頁公務電話紀
    錄），原審在法定刑內判處被告拘役50日，確足收儆戒及改
    過之效。被告上訴猶執前詞，指摘原審判決不當，請求再從
    輕量刑云云，為無理由，應予駁回。
參、依刑事訴訟法第455條之1第1項、第3項、第373條、第368 
    條，判決如主文。
本案經檢察官蔡妍蓁偵查後聲請簡易判決處刑，由檢察官詹啟章
於本審到庭執行公訴。
中　　華　　民　　國　　111 　年　　4 　　月　　7 　　日
                  刑事第三庭  審判長法  官  蘇揚旭

                                    法  官  施建榮

                                    法  官  洪振峰
以上正本證明與原本無異。
本件不得上訴。
                                    書記官  張馨尹
中　　華　　民　　國　　111 　年　　4 　　月　　8 　　日